【裁判字號】    90,訴,11
【裁判日期】    900412
【裁判案由】    業務過失致死
【裁判全文】
臺灣嘉義地方法院刑事判決                              九十年度訴字第一一號
    公  訴  人  臺灣嘉義地方法院檢察署檢察官
    被      告  乙○○
右列被告因業務過失致死案件，經檢察官提起公訴 (八十九年度偵字第七一七八號)
，本院判決如左：
    主  文
乙○○從事業務之人，因業務上之過失致人於死，處有期徒刑伍月，如易科罰金，以
參佰元折算壹日；緩刑貳年。
    事  實
一、乙○○係職業曳引車司機，為從事駕駛業務之人，其於民國八十九年九月五日上
    午五時十分許，駕駛車號ＴＣ─○○六號自用曳引車拖掛車號ＴＢ─一八號自用
    拖車架，沿省道台三線公路（幹道線）北向南即嘉義縣竹崎鄉往同縣中埔鄉方向
    行駛，途經設有閃光黃燈號誌及速限標誌時速四十公里之省道台三線公路嘉義縣
    番路鄉○○村段與嘉一五九線公路（支線道，下稱大華公路）交岔路口時，應注
    意閃光黃燈表示「警告」，車輛應減速接近，注意安全，小心通過，且汽車行駛
    時，駕駛人應注意車前狀況，並隨時採取必要之安全措施，而依當時係晴天，且
    肇事路段係夜間有照明、乾燥、無缺陷、無障礙物、視距良好等情形，並無不能
    注意之情事，竟疏未注意，於駕車途經上開路口時，未減速接近、小心通過，且
    未充分注意車前狀況，即貿然以該路段最高時速限制四十公里之速度行駛，而不
    慎與由柯鑫宇駕駛附載友人丁○○、沿大華公路東向西即嘉義縣番路鄉往嘉義市
    區方向行駛、亦疏未注意遵守閃光紅燈之指示（閃光紅燈表示「停車再開」，車
    輛應減速接近，先停止於交岔路口前，讓幹道車優先通行後認為安全時，方得續
    行）並禮讓幹線道車先行之車號ＭＢＸ─六一九號之重型機車碰撞，致柯鑫宇因
    猛烈碰撞頭部破裂而當場死亡。嗣乙○○於肇事後未經發覺前，主動向到場處理
    之警員丙○○表明為肇事人並接受審判。
二、案經柯鑫宇之父甲○○及丁○○分別訴由臺灣嘉義地方法院檢察署檢察官偵查起
    訴。
    理  由
一、訊據被告乙○○對於右揭犯罪事實坦承不諱，核與告訴人甲○○、丁○○分別於
    警局初訊、檢察官偵查及本院審理時之陳述情節相符，並有道路交通事故調查報
    告表一份及肇事車輛暨現場照片十七幀在卷可稽。而被害人柯鑫宇確係因本件車
    禍而死亡之事實，已據臺灣嘉義地方法院檢察署檢察官督同法醫師相驗屬實，製
    有勘驗筆錄、相驗屍體證明書、驗斷書足憑。次查車禍發生時係晴天，且肇事現
    場係夜間有照明、乾燥、無缺陷、無障礙物、視距良好，並設有閃光黃燈號誌及
    速限時速四十公里之路段，有上開調查報告表暨照片可按，則被告於肇事前果有
    遵守閃光黃燈號誌指示減速接近，並充分注意左右來車，應不難於安全距離外即
    發現上開機車，並有足夠時間採取必要之避撞安全措施，足見被告於本院之供述
    非虛。按閃光黃燈表示「警告」，車輛應減速接近，注意安全，小心通過，且汽
    車行駛時，駕駛人應注意車前狀況，並隨時採取必要之安全措施，道路交通標誌
    標線號誌設置規則第二百十一條第一項第一款、道路交通安全規則第九十四條第
    三項分別定有明文，則被告領有職業駕駛執照，駕車途經該處，自應注意上述規
    定，而依當時情形，並無不能注意之情事，竟疏於注意而肇事，致被害人柯鑫宇
    死亡，自應負過失罪責。又本件車禍經送台灣省嘉雲區車輛行車事故鑑定委員會
    鑑定結果，亦認被告駕駛半聯結車，夜間行經閃光黃燈號誌交岔路口，未減速接
    近，小心通過，為肇事次因，有該委員會鑑定意見書一份可參，益徵被告有過失
    甚明。雖被害人駕駛重機車，夜間行經閃光紅燈號誌交岔路口，支線道車未暫停
    禮讓幹線道車先行，為肇事主因，而與有過失，惟此亦無法解免被告之過失罪責
    。又被害人確係因本件車禍而死亡之情，已如前述，被告之過失行為與被害人之
    死亡間，自有相當之因果關係。本案事證已臻明確，被告犯行洵堪認定。
二、核被告乙○○所為，係犯刑法第二百七十六條第二項之業務過失致人於死罪。被
    告於肇事後未經發覺前，主動向有偵查權而到場處理之警員丙○○表明為肇事人
    之事實，業據證人丙○○結證明確，嗣並接受審判，應依刑法第六十二條之規定
    ，減輕其刑。爰審酌被告之品行、智識程度、肇事之過失程度（肇事次因）、及
    肇事後主動協助救助被害人及告訴人丁○○，並與告訴人達成民事和解之態度等
    諸般情狀，量處如主文所示之刑，並諭知易科罰金之折算標準。末查，被告前未
    曾受有期徒刑以上刑之宣告之情，有台灣高等法院被告全國前案紀錄表及台灣嘉
    義地方法院檢察署刑案資料查註紀錄表各一件附卷可參，其因一時疏失，致罹刑
    典，事後已坦承犯行，深具悔意，經此偵、審程序及刑之宣告後，當知警惕，信
    無再犯之虞，本院因認暫不執行其刑為當，爰併予以宣告緩刑二年，用啟自新。
三、公訴意旨另以被告乙○○因前開過失行為，另致告訴人丁○○受有腦水腫、臉部
    裂傷、顱骨骨折、右足骨骨折等傷害，因認被告另涉刑法第二百八十四條第二項
    之業務過失傷害罪嫌而與前開本院論罪科刑部分有想像競合犯之裁判上一罪關係
    。惟按告訴乃論之罪，告訴人於第一審辯論終結前，得撤回告訴，刑事訴訟法第
    二百三十八條第一項定有明文。本件被告因業務過失傷害案件，經檢察官提起公
    訴，認係犯刑法第二百八十四條第二項之罪，該罪依同法第二百八十七條之規定
    ，須告訴乃論。茲據告訴人丁○○於本院審理中，聲請撤回告訴，此有撤回告訴
    狀一件附卷可參，惟因公訴意旨係以此部分與前開有罪部分有裁判上一罪之關係
    ，爰不另為不受理之判決，附此敘明。
據上論斷，應依刑事訴訟法第二百九十九條第一項前段，刑法第二百七十六條第二項
、刑法第六十二條前段、第四十一條、第七十四條第一款，罰金罰鍰提高標準條例第
一條前段、第二條，判決如主文。
本案經檢察官吳基華到庭執行職務。
中      華      民      國    九十      年      四      月     十二     日
                            臺灣嘉義地方法院刑事第三庭
                                法  官  許  兆  慶
右為正本證明與原本無異。
如不服本判決，應於送達後十日內，向本院提出上訴狀。
中      華      民      國    九十      年      四      月     十二     日
                                書記官  洪  麗  惠
附錄本判決論罪之法條：
刑法第二百七十六條
因過失致人於死者，處二年以下有期徒刑、拘役或二千元以下罰金。
從事業務之人，因業務上之過失犯前項之罪者，處五年以下有期徒刑或拘役，得併科
三千元以下罰金。


司法院資訊處製作；財團法人民間司法改革基金會備份。
